---
title: "R 基础语法介绍"
author: Shixiang Wang
date: 2021-01-02
---

## R 基础语法

### R 语法特点

1. 使用 `<-` 进行赋值
2. 使用 `#` 进行注释
3. 语句结束不需要分号 `;`

```{r}
# 这是一行注释
# 说明代码的用途
res <- 2 + 4 * 3
print(res)
```

```{r}
2 + 6 -> res2
res2
```

### R 控制流

`if-else`

```{r}
a <- 6
if (a > 3) {
  print("a 比 3 大")
}
```

语句块

```{r}
b <- {
  a <- 5
  a + 5
}

print(b)
```


```{r}
c <- {
  a <- 5
  a <- a + 5
}

print(c)
```

`else`:

```{r}
a <- 2
if (a > 3) {
  print("a 比 3 大")
} else {
  print("a 比 3 小")
}
```

```{r}
a <- 2
if (a > 3) {
  print("a 比 3 大")
} else if (a < 0) {
  print("a 比 0 小")
} else {
  print("a 比 3 小但比 0 大")
}
```

去掉花括号：

```{r}
a <- 6
if (a > 3) 
  print("a 比 3 大")
```


```{r}
a <- 2
if (a > 3) print("a 比 3 大") else 
  print("a 比 3 小但比 0 大")
```

`switch`:

```{r}
require(stats)
centre <- function(x, type) {
  switch(type,
         mean = mean(x),
         median = median(x),
         trimmed = mean(x, trim = .1))
  
  # if (type == "mean") {
  #   mean(x)
  # } else if (type == "median") {
  #   median(x)
  # } else {
  #   mean(x, trim = .1)
  # }
}
```

```{r}
x <- rcauchy(10)
x
```

```{r}
centre(x, "mean")
centre(x, "median")
centre(x, "trimmed")
```


`for`：遍历值

```{r}
1:10
```


```{r}
for (i in 1:9) {
  print(i)
}
```

```{r}
a = 1:10
b = length(a)
for (i in seq_len(b)) {
  print(i)
}
```

```{r}
seq(1, 10)
# 等价于 1:10
```

```{r}
seq(1, 10, 2)
```

```{r}
a <- letters[1:5]
a
```

```{r}
seq_along(a)
```
8 条序列：

```{r}
seq_len(8)
```

- `for` 适用于已知序列，想要遍历的情况（知道循环次数）
- `while` 适用于不知道循环次数，知道循环退出条件的情况

```{r}
i <- 1
while(i <= 9) {
  i <- i + 0.3
}

print(i)
```

### 工作空间

```{r}
rm(a)
```

```{r}
ls()
```


```{r}
rm(list = ls())
```


### R 对象和函数


```{r}
mode(5)
```

```{r}
class(5)
```

```{r}
class(5L)
```

```{r}
typeof(5)
```

为什么结果不一样？？

- `class()` 表示对象的“类”信息
- `typeof()` 表示对象是如何存储的，是它的存储结构类型

函数是`()`调用的一组操作，它实际上是模板。

```{r}
a <- 1:10
s <- 0
for (i in a) {
  s <- i + s
}
print(s)
```

```{r}
sum2 <- function(x) {
  s <- 0
  for (i in x) {
    s <- i + s
  }
  s
  #return(s)
}
```

包：

```{r error=TRUE}
# 安装包
install.packages()
BiocManager::install() # CRAN, BioConductor, GitHub

# 载入包
library(BiocManager)
require(BiocManager)

#requireNamespace()
#loadNamespace()

# 调用函数
library(BiocManager)
install()
#
BiocManager::install()
```


